【裁判字號】    90,台上,5994
【裁判日期】    900927
【裁判案由】    偽造文書等罪
【裁判全文】
最高法院刑事判決                                九十年度台上字第五九九四號
    上訴人  柳秀蘭
    被  告  劉國賓
            阮臣議
右上訴人因自訴被告等偽造文書等罪案件，不服台灣高等法院台南分院中華民國九十
年八月十四日第二審判決（九十年度上訴字第一○八五號，自訴案號：台灣台南地方
法院九十年度自字第一九五號），提起上訴，本院判決如左：
    主  文
上訴駁回。
    理  由
按刑事訴訟法第三百七十七條規定，上訴於第三審法院，非以判決違背法令為理由，
不得為之。是提起第三審上訴，應以原判決違背法令為理由，係屬法定要件。如果上
訴理由狀並未依據卷內訴訟資料，具體指摘原判決不適用何種法則或如何適用不當，
或所指摘原判決違法情事，顯與法律規定得為第三審上訴理由之違法情形，不相適合
時，均應認其上訴為違背法律上之程式，予以駁回。又按案件由犯罪地或被告住所、
居所或所在地之法院管轄。自訴應向管轄法院提出自訴狀為之，若向無管轄權法院提
起自訴，法院應諭知管轄錯誤判決。諭知管轄錯誤之判決，未經自訴人聲明移送管轄
法院者，毋庸移送，刑事訴訟法第五條第一項、第三百二十條第一項、第三百三十五
條、第三百四十三條、第三百零四條分別定有明文。卷查上訴人提起本件自訴，僅於
自訴狀記載被告等姓名，及被告等涉犯偽造文書、妨害自由罪，犯罪事實為眾已週知
，併條列被告等係涉犯刑法第二百十三條、第二百十四條、第三百零四條、第一百三
十四條等罪嫌。上訴人雖於一審具函陳明被告二人，分別係台灣台中地方法院檢察署
檢察官、書記官，其等犯罪事實眾所週知云云，仍無從據以認定被告等之犯罪地，係
在原一審法院管轄區域。另上訴人既指明被告等係在上述檢察署任職，則被告等現所
在地，尤非在原一審法院管轄範圍。而上訴人經原一審法院合法傳喚，復未到庭陳述
或聲明移轉管轄，在在均無以認定原一審法院就本件具有管轄權。原判決因認第一審
判決諭知本件管轄錯誤，為無不合，予以維持，駁回上訴人在第二審之上訴，經核於
法尚無違誤。上訴意旨泛言指摘原審未傳喚上訴人踐行調查程序，但就原判決維持第
一審從程序上諭知管轄錯誤之判決，究有如何違背法令情形，並未依據卷內資料具體
表明，顯與法定上訴第三審之形式要件不符，其上訴違背法律上之程式，應予駁回。
據上論結，應依刑事訴訟法第三百九十五條前段，判決如主文。
中      華      民      國     九十     年      九      月    二十七    日
                              最高法院刑事第六庭
                                  審判長法官  謝  家  鶴
                                        法官  洪  文  章
                                        法官  花  滿  堂
                                        法官  陳  世  淙
                                        法官  洪  佳  濱
      右正本證明與原本無異
                                              書  記  官
中      華      民      國     九十     年      十      月     十七     日


司法院資訊處製作；財團法人民間司法改革基金會備份。
